# 房产开发企业购买另外一个公司的基金产品怎么记账？

提问人：依然如初 时间：2014-07-03 21:50:05
求助：目前正在审计一家房产开发企业，主要业务是土地的一级开发和二级开发，企业购买了另外一家公司的基金产品，每年大概有10%的收益，请问购买的时候和获得收益的时候应该如何记账？购买基金的行为属于投资行为呢还是理财行为呢？

回答人：chenyiwei
对购买基金和理财产品，应按《企业会计准则第 22 号——金融工具确认和计量》进行会计处理，根据该金融产品本身的特征和管理层的持有意图确定其分类，按照该分类对应的会计模式进行处理。